臺灣基隆地方法院民事裁定           100年度消債清字第25號
聲  請  人
即  債務人  許華秦
代  理  人  張金盛律師
上列當事人聲請清算事件，本院裁定如下：
    主  文
債務人許華秦自中華民國100年12月26日12時起開始清算程序，
並同時終止清算程序。
    理  由
一、按「債務人於法院裁定開始更生程序或許可和解或宣告破產
    前，得向法院聲請清算；債權人縱為一人，債務人亦得為聲
    請。」、「法院開始清算程序之裁定，應載明其年、月、日
    、時，並即時發生效力。」消費者債務清理條例第80條、第
    83條第1項分別定有明文。又「債務人之財產不敷清償清算
    程序之費用時，法院應裁定開始清算程序，並同時終止清算
    程序。」消費者債務清理條例第85條第1項亦定有明文。
二、聲請意旨略以：聲請人有不能清償債務情事，前曾於民國10
    0年9月間以書面向最大債權銀行即台新國際商業銀行股份有
    限公司請求債務前置協商；惟因聲請人與配偶均近60歲，聲
    請人配偶無一技之長已多年無工作，聲請人從事傳銷工作，
    收入不穩定，98年至100年平均每月薪資為新臺幣（下同）7
    ,144元；然平均每月必要支出約為9,850元（含婆婆扶養費
    3,500元、勞健保費650元、電費250元、瓦斯費200元、水費
    50元、伙食費4,000元、日用品200元、交通費700元、電信
    費300元），聲請人實無力負擔債權人所提每月清償5,173元
    之協商還款方案，認其確有不能清償債務之情事，且其未經
    法院裁定開始更生程序或許可和解或宣告破產，爰向本院聲
    請清算等語。
三、經查，聲請人所主張之上開事實，業據提出身分證影本、全
    戶戶籍謄本、財產及收支狀況說明書、債權人清冊、債務人
    清冊、前置協商不成立通知書影本、前置協商收入切結書、
    勞工保險被保險人投保資料表、財團法人金融聯合徵信中心
    當事人綜合信用報告回覆書、98年度及99年度綜合所得稅各
    類所得資料清單、全國財產稅總歸戶財產查詢清單、土地登
    記謄本、建物登記謄本、郵局存摺封面及內頁、各類費用單
    據等件影本為證，經核屬實，其主張自堪信為真實，而本件
    又查無聲請人有消費者債務清理條例第6條第3項、第8條或
    第82條第2項所定應駁回清算聲請之事由存在，則聲請人聲
    請清算，為有依據，應予准許。次查，依據聲請人所提財產
    及收入狀況說明書及自國稅局取得之財產資料所載，其名下
    雖有不動產及投資，惟其價值合計僅53,182元，其收入維持
    基本生活尚有疑慮，負債總額達1,129,998元，依本件清算
    程序之規模，聲請人顯無足夠財產以清償開始清算程序後所
    需之各項程序費用，依照上開規定，應准予開始清算程序，
    並同時終止清算程序。
四、又本件裁定終止清算程序後，債務人所負之債務並非當然免
    除，仍應由本院斟酌消費者債務清理條例第132條、第133條
    、第134條及第135條等規定，決定是否准予免責；如本院最
    終未准予債務人免責，債務人就其所負債務仍應負清償之責
    ，併予敘明。
五、依消費者債務清理條例第80條、第83條、第85條第1項，裁
    定如主文。
中    華    民    國   100    年    12    月    26    日
                  民事庭法  官  王翠芬
上為正本係照原本作成。
開始清算程序之裁定不得抗告，如不服同時終止清算程序之裁定
，應於裁定送達後10日內，以書狀向本院提出抗告，並繳納抗告
費新臺幣1,000元。
中    華    民    國   100    年    12    月    26    日
                        書記官  李一農